臺灣板橋地方法院刑事判決             100年度訴字第2319號
公  訴  人  臺灣板橋地方法院檢察署檢察官
被      告  陳美麗
上列被告因違反毒品危害防制條例案件，經檢察官提起公訴（10
0 年度毒偵字第3916號），被告於準備程序進行中先就被訴事實
為有罪之陳述，經告知簡式審判程序之旨，並聽取當事人之意見
後，本院裁定由受命法官獨任進行簡式審判程序，判決如下：
    主  文
陳美麗施用第一級毒品，累犯，處有期徒刑壹年。又施用第二級
毒品，累犯，處有期徒刑陸月。應執行有期徒刑壹年肆月。
    事  實
一、陳美麗於民國89年間因施用毒品案件，經本院以89年度毒聲
    字第672 號裁定送觀察、勒戒後，認有繼續施用毒品之傾向
    ，經本院以89年度毒聲字第1286號裁定令入戒治處所施以強
    制戒治，嗣經本院以89年度毒聲字第3862號裁定停止戒治，
    所餘期間付保護管束，惟於保護管束期間，因違反保護管束
    應遵守事項情節重大，而經本院以89年度毒聲字第6041號裁
    定撤銷停止戒治，再令入戒治處所執行所餘戒治期間，嗣於
    90年11月12日執行完畢釋放出所，並由臺灣板橋地方法院檢
    察署檢察官以90年度戒毒偵字第741 號為不起訴處分確定。
    又於前開強制戒治執行完畢釋放後5 年內之91年7 月間，因
    施用毒品案件，經本院以91年度毒聲字第2171號裁定令入戒
    治處所施以強制戒治，並以91年度訴字第1740號判決處有期
    徒刑8 月確定，於93年3 月8 日縮刑期滿執行完畢。又於96
    年間因施用毒品案件，經本院以97年度訴字第767 號判決處
    有期徒刑1 年、6 月，應執行有期徒刑1 年4 月，上訴後因
    撤回上訴而確定，於98年11月19日縮刑期滿執行完畢。詎不
    知悔改，竟基於施用第一級毒品海洛因之犯意，於100 年3
    月25日22時許，在桃園縣八德市某友人住處內，以將海洛因
    摻水置入針筒內再注射血管之方式，施用第一級毒品海洛因
    1 次。另基於施用第二級毒品甲基安非他命之犯意，於前開
    時、地，將甲基安非他命置入玻璃球內以火燒烤產生煙霧後
    吸食之方式，施用第二級毒品甲基安非他命1 次。嗣因其為
    毒品治安顧慮人口，於同日23時30分許，在新北市○○區○
    ○街、四維街口為警查獲，經其同意採尿送驗，結果呈鴉片
    類及安非他命類藥物陽性反應，而查知上情。
二、案經新北市政府警察局中和第一分局移送臺灣板橋地方法院
    檢察署檢察官偵查起訴。
    理  由
一、按本件被告陳美麗所犯係死刑、無期徒刑、最輕本刑為3 年
    以上有期徒刑以外之罪，其於準備程序中先就被訴事實為有
    罪之陳述，經法官告知簡式審判程序之旨，並聽取公訴人、
    被告之意見後，依刑事訴訟法第273 條之1 第1 項規定，經
    本院合議庭裁定，由受命法官獨任進行簡式審判程序審理；
    且依同法第273 條之2 及第159 條第2 項規定，不適用傳聞
    法則有關限制證據能力之相關規定，合先敘明。
二、前揭犯罪事實，迭據被告於警詢、偵查及本院審理時坦承不
    諱，又被告於100 年3 月26日12時2 分許為警採集之尿液，
    經送臺灣檢驗科技股份有限公司檢驗結果，呈鴉片類（嗎啡
    ）及安非他命類（甲基安非他命）藥物陽性反應一情，有勘
    查採證同意書、新北市政府警察局中和第一分局毒品危害防
    制條例案犯罪嫌疑人姓名及代碼對照表、臺灣檢驗科技股份
    有限公司濫用藥物檢驗報告各1 份在卷可佐，被告之自白既
    有上開證據足資補強，應堪信為真實。本案事證明確，被告
    犯行堪以認定，應依法論科。
三、查海洛因、甲基安非他命分為毒品危害防制條例第2 條第2
    項第1 款、第2 款所定之第一級、第二級毒品，核被告所為
    ，係犯毒品危害防制條例第10條第1 項之施用第一級毒品罪
    及同法第10條第2 項之施用第二級毒品罪。被告施用前後持
    有毒品之低度行為，均為施用之高度行為所吸收，不另論罪
    。被告施用第一級毒品及第二級毒品之犯行，犯意各別，行
    為互殊，應予分論併罰。又被告前有如上述之論罪科刑及執
    行紀錄，有臺灣高等法院被告前案紀錄表1 份在卷可佐，其
    於有期徒刑執刑完畢後，5 年內故意再犯本件有期徒刑以上
    之罪，均為累犯，應依法加重其刑。爰審酌被告經強制戒治
    及多次刑罰執行後，猶再犯本件施用毒品犯行，顯見其戒除
    毒癮之意志薄弱，惟念其施用毒品係自戕身心健康，對於他
    人法益尚無具體危害，兼衡其犯罪動機、目的、手段及犯後
    坦承犯行之態度等一切情狀，量處如主文所示之刑，以示懲
    儆。
據上論斷，依刑事訴訟法第273 條之1 第1 項、第299 條第1 項
前段，毒品危害防制條例第10條第1 項、第2 項，刑法第11條前
段、第47條第1 項、第51條第5 款，判決如主文。
本案經檢察官吳孟竹到庭執行職務。
中    華    民    國   100    年    11    月    25    日
                  刑事第五庭    法  官  劉 凱 寧
上列正本證明與原本無異。
如不服本判決應於收受送達後10日內向本院提出上訴書狀，並應
敘述具體理由；其未敘述上訴理由者，應於上訴期間屆滿後20日
內向本院補提理由書（均須按他造當事人之人數附繕本）「切勿
逕送上級法院」。
                                書記官  林 伶 芳
中    華    民    國   100    年    11    月    25    日
附錄本案論罪科刑法條全文：
毒品危害防制條例第10條
施用第一級毒品者，處 6 月以上 5 年以下有期徒刑。
施用第二級毒品者，處 3 年以下有期徒刑。